# 请教陈老师，船舶光租的处理

提问人：shiyunfan 时间：2021-11-10 08:05:05
请教陈老师：
公司签订了一份租船的光租合同（船舶是指定的），租赁期间公司预计实现XX利润；合同暂定租赁额为 2000 万，租赁年限暂定 1 年半，如果租赁期结束，公司尚未实现预期利润，则继续续租至实现预期利润为止；租赁期间，经过公司同意，供应商可以公司名义承接业务，支付公司5%的手续费，未经过公司同意，不得承接业务
实际租赁额根据工作量单价 _A_ 于月底跟供应商进行结算，收入的实现方式为根据工作量单价B与客户进行结算。
请问一下：
（ 1 ）此份光租合同合同需要如何确认使用权资产？
（ 2 ）使用权资产的折旧计提方法是否用工作量法比用年限法更符合业务实质？
盼复，谢谢陈老师。

回答人：chenyiwei
“实际租赁额根据工作量单价 _A_ 于月底跟供应商进行结算，收入的实现方式为根据工作量单价B与客户进行结算。”：即原租赁和转租赁的租金都是可变的，且并非取决于指数或比率。相应地，不纳入租赁付款额、租赁收款额的计算。不涉及使用权资产、租赁负债的确认问题。
另外，鉴于本案例中公司是赚取固定的差价，承担除信用风险以外的其他风险的程度较低，因此应当考虑本企业的地位是否属于代理人。如果属于代理人的，则本企业不按租赁处理，而是按净额法确认提供劳务的收入。

提问人：shiyunfan 时间：2021-11-12 08:05:05
陈老师，还有的情况是这样：
公司的客户并非只有固定的一家，收入的来源由公司进行开拓并承担对应的风险，公司为主要责任人，非代理人。
由于公司租船的时候，供应商需要对船进行定制化改造（根据公司的要求），因此公司预付了很大的租赁款供供应商改造船舶，后续租赁款从预付款中抵扣，不足的话再予以结算。若供应商违约，公司考虑到之前的投入及供应商资金情况，公司会对船舶进行购买，并非找其他公司租赁，鉴于以上业务情况，公司为达到目标利润肯定会对船舶租赁，此部分会构成实质固定租赁付款额？

回答人：chenyiwei
这是针对供应商违约的特殊情况？如果只是特殊情况，则不作为实质固定付款额。